臺灣桃園地方法院刑事判決      
110年度訴字第521號
公  訴  人  臺灣桃園地方檢察署檢察官
被      告  彭禹誠


選任辯護人  宋英華律師
上列被告因妨害電腦使用案件，經檢察官提起公訴（109年度偵
字第35687號、109年度偵字第37425號），本院判決如下：
    主  文
彭禹誠犯無故刪除公務機關電腦之電磁紀錄罪，處有期徒刑捌月
。
    事  實
一、緣彭禹誠於民國102月7月1日至國家中山科學研究院（下稱
    ：中科院）系統發展中心（下稱：系發中心）計畫管理組擔
    任定期契約人員，嗣於105年6月1日轉任系發中心計畫管理
    組技術師，負責網路管理、網頁開發及內部資訊安全稽核，
    係該單位知悉伺服器管理者權限帳號、密碼，而得以伺服器
    管理者權限身分，進行伺服器內檔案之檢視、存取、複製、
    刪除等操作之資安管理人員。然於108年6月13日經中科院系
    發中心清查發現，彭禹誠於107、108年間利用職務之便，多
    次於下班後或上班前前往機房，未經授權卻下載、蒐集多筆
    中科院所屬如附表所示之電磁紀錄至伺服器「彭禹誠」資料
    夾（下稱系爭資料夾）內，系發中心旋即變更伺服器管理者
    權限之密碼，未告知彭禹誠該密碼，以停止彭禹誠之伺服器
    管理者權限，是彭禹誠即已無法進入伺服器進行檔案之檢視
    、存取、複製、刪除等操作。後法務部調查局桃園市調查處
    為偵辦彭禹誠涉嫌違反國家機密保護法相關案件，於108年7
    月4日至系發中心會勘，並保全彭禹誠下載、蒐集之如附表
    所示電磁紀錄。
二、嗣系發中心計畫管理組委託正碁國際股份有限公司（下稱：
    正碁公司）於機房裝設監視器，於109年4月7日下午1時許，
    正碁公司指派業務陳正國至機房進行裝設，系發中心並指派
    工程師高承柏協助，另由彭禹誠協助監工，因設定網路攝影
    機須登入伺服器，是高承柏以管理者權限帳號、密碼登入伺
    服器，後因另有公務暫離機房，彭禹誠見狀，認有機可乘，
    明知其已遭中科院停止伺服器管理者權限，已無存取或檢視
    伺服器之權限，竟基於無故刪除伺服器電磁紀錄之犯意，於
    同日下午1時49分許，在上開機房內，利用高承柏未登出之
    帳號、密碼，先於同時分54秒將系統連線傳輸紀錄（transf
    er log）關閉，以確保接續刪除電磁紀錄操作不被伺服器記
    錄後，再將系爭資料夾中如附表所示之電磁紀錄全數刪除，
    致生損害於中科院對伺服器內電磁紀錄管理之正確性、完整
    性及可用性。嗣經法務部調查局國家安全維護工作站於109
    年4月14日，以彭禹誠違反國家機密保護法案件，對系發中
    心計畫管理組機房執行搜索時，發現系爭資料夾內電磁紀錄
    遭全數刪除，後經勘驗伺服器系統連線傳輸紀錄（transfer
     log）及監視器畫面，始查悉上情。
二、案經法務部調查局桃園市調查處移送臺灣桃園地方檢察署檢
    察官偵查起訴。
    理  由
壹、程序部分：
一、辯護人雖抗辯證人游智舜、高承柏分別於調查官詢問（下稱
    調詢）時所為之證述，無證據能力（見審訴字卷第53頁），
    惟渠等於調詢之陳述，本院並未採為認定被告有罪之證據，
    故渠等陳述是否有證據能力，無庸論述。
二、本院以下所引用被告以外之人於審判外之陳述，檢察官及被
    告彭禹誠、辯護人於本院準備程序及審判期日中，均同意有
    證據能力或未對於其證據能力聲明異議（見本院卷一第30頁
    ，本院卷二第186頁至第200頁），而視為同意該等證據具有
    證據能力，且本院審酌各該證據資料製作時之情況，亦無違
    法不當或證明力明顯過低之瑕疵，以之作為證據應屬適當，
    依刑事訴訟法第159 條之5 規定，認該等證據均具證據能力
    。
三、至於本判決所引用之非供述證據部分，與本案均有關聯性，
    亦無證據證明係實施刑事訴訟程序之公務員以不法方式所取
    得，依刑事訴訟法第158 條之4 之反面解釋，當有證據能力
    ，本院復於審理時，提示並告以要旨，使檢察官及被告、辯
    護人充分表示意見，自得為證據使用。
貳、實體部分：
一、訊據被告彭禹誠固坦承有於109年4月7日下午1時49分許，以
    高承柏未登出伺服器之帳號admin，先於同時分54秒將系統
    連線傳輸紀錄（transfer log）關閉，再將系爭資料夾中如
    附表所示之電磁紀錄全數刪除等事實，惟矢口否認有何無故
    刪除公務機關電腦電磁紀錄之犯行，辯稱：我是因計管組要
    求刪除個人所有資料，所以才刪除附表所示之電磁紀錄云云
    ；辯護人為其辯稱：伺服器最高權限管理者除了被告以外，
    另外有賴美芳與余卉郁，所以系爭資料夾內的檔案是否都是
    被告下載、存放的顯有疑義；又被告從未接到中科院的書面
    告知被停止權限，而賴美芳發給同仁的電子郵件表示伺服器
    要下線，依照中科院的資訊設備使用管理作業規定，伺服器
    要移作他用時，要做存檔備份，被告認為就是要清空個人資
    料夾，所以被告刪除資料是有正當理由，並無主觀犯意；且
    無證據證明系爭資料夾裡面有國家機密的檔案資料，被告刪
    除的資料既不重要也無關國家機密，純屬個人資料夾，並未
    造成中科院的損害云云。經查：
（一）被告於102月7月1日至中科院系發中心計畫管理組擔任定
      期契約人員，於105年6月1日轉任系發中心計畫管理組技
      術師，負責網路管理、網頁開發及內部資訊安全稽核，係
      該單位擁有伺服器管理者權限之資安管理人員，然於107
      、108年間利用職務之便，多次於下班後或上班前前往機
      房，未經授權卻下載、蒐集多筆中科院所屬如附表所示之
      電磁紀錄至系爭資料夾內，系發中心旋即變更伺服器管理
      者權限之密碼，未告知被告該密碼，以停止被告之伺服器
      管理者權限。後桃園市調查處為偵辦被告涉嫌違反國家機
      密保護法相關案件，於108年7月4日至系發中心會勘，並
      保全如附表所示之電磁紀錄。嗣系發中心計畫管理組委託
      正碁公司於機房裝設監視器，於109年4月7日下午1時許，
      正碁公司指派業務陳正國至機房進行裝設，系發中心並指
      派工程師高承柏協助，另由被告協助監工，為設定網路攝
      影機，高承柏以管理者權限帳號、密碼登入伺服器，後因
      另有公務暫離機房，被告見狀，竟於同日下午1時49分許
      ，利用高承柏未登出之帳號、密碼，先於同時分54秒將系
      統連線傳輸紀錄（transfer log）關閉，再將系爭資料夾
      中如附表所示之電磁紀錄全數刪除等情，業據證人陳正國
      、游智舜、高承柏、賴美芳、黃鼎凱分別於調詢、本院審
      理時證述明確（陳正國部分，見他字卷第51頁至第53頁；
      游智舜部分，見本院卷二第136頁至第142頁；高承柏部分
      ，見本院卷二第143頁至第154頁；賴美芳部分，見本院卷
      二第154頁至第162頁；黃鼎凱部分，見本院卷二第180頁
      至第185頁），復有中科院就被告涉嫌蒐集非職務所應知
      悉電腦檔資一案函請法務部調查局桃園市調查處偵辦之函
      文暨所附佐證資料、109年4月14日中科院系發中心伺服器
      機房勘驗報告、中科院暨桃園市調查處會勘紀錄在卷可佐
      （見他字卷第7頁至第20頁、第25頁至第28頁，臺灣高等
      檢察署109年度警聲搜字第2號卷第12頁至第18頁），且被
      告就系發中心因其未經授權卻下載、蒐集附表所示之電磁
      紀錄至系爭資料夾內，而變更伺服器管理者權限之密碼，
      未告知其該密碼，其即已無法以伺服器管理者權限進入伺
      服器，且於正碁公司於機房裝設監視器時，利用高承柏未
      登出之帳號、密碼，先將系統連線傳輸紀錄（transfer l
      og）關閉，再將系爭資料夾中如附表所示之電磁紀錄全數
      刪除等情，亦供承不諱（見他字卷第59頁至第65頁，審訴
      卷第48頁至第50頁，本院卷一第28頁至第30頁），是前開
      事實，首堪認定。
（二）被告及其辯護人雖以前詞置辯，惟查：
　 1、被告於105年間擔任系發中心計畫管理組技術師，未經授
      權卻下載、蒐集多筆中科院所屬如附表所示之電磁紀錄至
      系爭資料夾內，中科院獲報而於108年6月18日成立專案行
      政調查屬實，而函請法務部調查局桃園市調查處立案偵辦
      ，被告於調詢中，就附表所示之電磁紀錄來源，供稱：是
      我執行業務上所需，至於非業務内的資料，大多是我在幫
      同仁備份或汰換電腦時，所備份暫存的稽案，通常檔案會
      暫存1、2週，以防電腦重灌後有問題資料不見云云，並未
      爭執附表所示之電磁紀錄非其所下載，有法務部調查局桃
      園市調查處109年10月28日園資字第10927610410號函、中
      科院108年7月8日國科資安字第1080006716號函、被告109
      年11月6日之調詢筆錄等件在卷可稽（見他字卷第3頁至第
      20頁、第59頁至第65頁），是辯護人事後為被告辯稱：系
      爭資料夾內的檔案是否都是被告下載、存放的顯有疑義云
      云，顯為事後卸責之詞，不足採信。
　 2、證人高承柏於本院審理時具結證稱：我到職的時候，被告
      管理伺服器的權限是最高權限管理者，就是對於檔案的資
      料可以完全的控制，不管編輯、存取、增刪，可以看到所
      有資料夾的內容，如果不是最高管理者的話，就只是一般
      使用者，只能夠對自己個人資料夾做上述這些動作，我到
      職大概一個多禮拜後，被告的事情發生後，他就被停權了
      ，就不能再擔任伺服器最高管理者，被告自己知道他被停
      權，因為有一天調查這個事情時把被告的權限停掉了，隔
      天被告過來有試著登入就沒辦法用，被告的工作內容有被
      調整過等語（見本院卷二第144頁至第146頁）；證人賴美
      芳於本院審理時亦具結證稱：我們沒有動被告的帳號密碼
      ，我們是改管理者權限的密碼，不讓被告知道密碼是什麼
      ，因為被告曾經是管理者，知道管理者的帳號跟密碼，所
      以我們改的是管理者的密碼，被告當時在那個伺服器什麼
      都不能做，也不能檢視資料，也不能夠再動資料夾的東西
      等語（見本院卷第156頁至第158頁），是系發中心發現被
      告未經授權卻下載、蒐集附表所示之電磁紀錄後，即變更
      伺服器管理者權限之密碼，而未告知被告該密確，被告即
      已無法進入伺服器進行檔案之檢視、存取、複製、刪除等
      操作，被告之伺服器管理者權限已遭停止，業據證人高承
      柏、賴美芳於本院分別證述明確，且被告於調詢中亦供承
      ：系發中心就將我的伺服器管理者帳號密碼改掉，並將我
      帳號對於伺服器個人資料夾的存取權限關閉，所以後來我
      就無法再使用系發中心的NAS系統存取資料等語（見他字
      卷第61頁至第62頁），是被告顯然知悉其登入伺服器之管
      理者權限業遭停止，至於中科院是否有以書面告知，並不
      影響其知悉權限業遭停止，已無權再進入伺服器進行檔案
      之檢視、存取、複製、刪除等操作之事實。
　 3、被告明知其伺服器管理者權限業遭停止，卻仍利用高承柏
      未登出之帳號、密碼，將系爭資料夾內之如附表所示電磁
      紀錄全部刪除，甚至刪除前，先將紀錄操作者的複製、刪
      除電腦紀錄等行為之連線傳輸紀錄關閉，參證人高承柏於
      本院審理時具結證稱：關閉伺服器連線傳輸紀錄不會很複
      雜，但也不是按一個按鍵就能完成的，不會是滑鼠隨便點
      一個按鍵就可以關掉，不可能誤關，因為那是一個功能，
      要登入到某個頁面，還要找到地方設定才能關閉，一般人
      是找不到的等語（見本院卷二第150頁），是被告為避免
      其刪除如附表所示電磁紀錄之操作過程，為伺服器所紀錄
      而遭發現，乃先進入特定頁面、一般人找不到的伺服器連
      線傳輸紀錄功能，將伺服器連線傳輸紀錄功能關閉，致伺
      服器無法紀錄其刪除如附表所示電磁紀錄之情，始刪除如
      附表所示之電磁紀錄，其欲蓋彌彰之作法，更彰顯其明知
      並無權限進入伺服器，甚至刪除儲存於伺服器內之如附表
      所示電磁紀錄。
   4、被告與辯護人雖辯稱：賴美芳寄發給同仁的電子郵件表示
      伺服器要下線，依照中科院的資訊設備使用管理作業規定
      ，伺服器要移作他用時，是要做存檔備份，被告認為就是
      要清空個人資料夾，所以被告刪除資料是有正當理由云云
      ，惟據證人賴美芳於本院審理時具結證稱：109年偵字第3
      7425號卷第43頁所示郵件是我發的，發送的對象是全部計
      管組人員也包括被告，郵件上面所謂的「下線」是不讓大
      家使用，要把大家存取的權限關閉，並不是要把裡面所有
      檔案資料清空、刪除，當時還沒有規劃該伺服器要做什麼
      ，而且裡面的資料也還沒有備份，所以不應該清空，這個
      「下線」並沒有要大家把檔案清空的意思等語（見本院卷
      二第155頁至第156頁），是證人賴美芳寄發109年偵字第3
      7425號卷第43頁所示郵件，僅是通知計管組全體人員包含
      被告，將關閉伺服器存取權限，請自行備份檔案，並非要
      計管組人員刪除所有檔案，是被告及辯護人上開所辯，無
      非為事後圖卸之詞，亦難採信；且被告於調詢時，經調查
      官詢問：你刪除檔案目的為何？亦答稱：我看到伺服器内
      有我的「彭禹誠」資料夾，我想說那些檔案已經不需要了
      ，因此我就隨手將「彭禹誠」資料夾内電磁紀錄全數刪除
      云云（見他字卷第64頁至第65頁），更徵被告並非是因賴
      美芳所發之郵件而刪除如附表所示電磁紀錄。
　 5、查，附表所示之電磁紀錄，屬性有列屬營業秘密之「0000
      000跨國計畫電傳一105無人登月機概念設計結案報告」、
      「105年垂直發射反潛火箭關鍵技術硏發案結案報告.docx
      」、「105年雄三飛彈性能提升與構型精改案結案報告.do
      cx」、「陸基專案105年度結案報告.docx」，亦有列屬一
      般公務機密之「空軍天劍二型飛彈射擊影片外流案調查情
      形.Pdf」、「0000000系發中心彙整-從事涉及國家機密事
      務人員名冊.docx」、「攻船飛彈導控系統簡介.doc」、
      「星66測試出發10607.doc」、「海劍二型飛彈垂直發射
      評估報告l040305R4.docx」、「國家中山科學研究院108-
      112年可立即形成戰力武器清單總表.docx」、「戰車研製
      可行性分析-關鍵技術評估-0000000.doc」，亦有列屬機
      密檔案之「馬副院長(5年內形成戰力、一案一表).rar」
      、「雄風」資料夾、「航空所」資料夾、「光華」資料夾
      、「天劍」資料夾、「天弓」資料夾，此有系爭資料夾內
      存放之檔案列表、系發中心伺服器「彭禹誠」資料夾內部
      分電磁紀錄檔檔案屬性及路徑在卷可參（見他字卷第11頁
      至第20頁），而就系爭資料夾內存有上開檔案，被告於10
      9年4月14日調詢時，並不否認（見臺灣高等檢察署109年
      度偵字第8號卷第20頁至第27頁），且系爭資料夾內如附
      表所示之電磁紀錄，業經中科院保存於伺服器，不能更動
      ，只有配合高檢署調查，要調資料時才能動，復據證人賴
      美芳於本院審理時具結證述在卷（見本院卷二第158頁至
      第159頁），是被告利用高承柏未登出之帳號、密碼刪除
      如附表所示電磁紀錄，確致生損害於中科院對伺服器內電
      磁紀錄管理之正確性、完整性及可用性，被告及其辯護人
      辯稱：被告刪除的資料既不重要也無關國家機密，純屬個
      人資料夾，並未造成中科院的損害云云，顯悖於事實，亦
      不足採。
（三）綜上所述，被告及其辯護人所辯，均係事後卸責之詞，不
      足採信，本案事證明確，被告犯行洵堪認定，應依法論罪
      科刑。
二、論罪科刑：
（一）按刑法第361條立法理由敘明：「由於公務機關之電腦系
      統如被入侵，往往造成國家機密外洩，有危及國家安全之
      虞，因此對入侵公務機關電腦或其相關設備之犯行，加重
      刑度，以適當保護公務機關之資訊安全，並與國際立法接
      軌。本條所稱公務機關，係指電腦處理個人資料保護法第
      3條所定之公務機關。」，而電腦處理個人資料保護法於9
      9年5月26日修正公布，法規名稱變更為「個人資料保護法
      」，且第3條移列為第2條，於第2條第7款規定：「公務機
      關：指依法行使公權力之中央或地方機關或行政法人」，
      參「行政法人法」第2條規定：「本法所稱行政法人，指
      國家及地方自治團體以外，由中央目的事業主管機關，為
      執行特定公共事務，依法律設立之公法人。」查，中科院
      係為提升國防科技能力，建立自主國防工業，拓展國防及
      軍民通用技術所設立，屬行政法人，監督機關為國防部，
      國家中山科學研究院設置條例第1條、第2條分別定有明文
      ，是中科院係刑法第361條所稱之公務機關，允無疑義。
      核被告所為，係犯刑法第359條、第361條之無故刪除公務
      機關電腦之電磁紀錄罪。又被告刪除如附表所示電磁紀錄
      ，自會變更公務機關電腦之電磁紀錄，起訴書認被告犯行
      ，尚犯同條之無故變更公務機關電腦之電磁紀錄罪，顯是
      贅載。又被告多次無故刪除如附表所示之電磁紀錄，係基
      於單一犯意，於密切接近之時間、地點，接續所為，而侵
      害法益同一，各舉動之獨立性極為薄弱，依一般社會健全
      觀念，在時間差距上，難以強行分開，在刑法評價上，以
      視為數個舉動之接續施行，合為包括之一行為予以評價，
      較為合理，而應依接續犯論以包括之一罪。
（二）爰審酌被告明知其未經授權卻下載、蒐集附表所示之電磁
      紀錄至系爭資料夾內，而遭中科院停止其伺服器管理者權
      限，已不得再進入伺服器進行檔案之檢視、存取、複製、
      刪除，卻利用高承柏未登出之帳號、密碼，將系爭資料夾
      中如附表所示之電磁紀錄全數刪除，致生損害於中科院，
      所為實應予以非難，且犯後一再飾詞否認，毫無悔意，犯
      後態度不佳，兼衡被告犯罪之動機、目的、手段、所生危
      害，暨其於調詢時自陳職業為技術師、家庭及經濟狀小康
      、教育程度為聖約翰科技大學（見他字卷第59頁）等一切
      情狀，量處如主文所示之刑，以資懲儆。
據上論斷，應依刑事訴訟法第299條第1 項前段，刑法第359條、
第361條，刑法施行法第1 條之1 第1 項，判決如主文。
本案經檢察官葉益發提起公訴，經檢察官黃鈺斐到庭執行職務。
中　　華　　民　　國　　111 　年　　9 　　月　　15　　日
                  刑事第六庭  審判長法  官  劉淑玲
                                    法  官  何啓榮
                                    法  官  何宇宸
以上正本證明與原本無異。
如不服本判決應於收受判決後20日內向本院提出上訴書狀，並應敘述具體理由。其未敘述上訴理由者，應於上訴期間屆滿後20日內向本院補提理由書(均須按他造當事人之人數附繕本)「切勿逕送上級法院」。 　　　　　　　　　　　　　　　　　　
                                    書記官  趙于萱
中　　華　　民　　國　　111 　年　　9 　　月　　15　　日
附錄本案論罪科刑法條：
中華民國刑法第359條
無故取得、刪除或變更他人電腦或其相關設備之電磁紀錄，致生
損害於公眾或他人者，處5年以下有期徒刑、拘役或科或併科60
萬元以下罰金。
中華民國刑法第361條
（加重其刑）
對於公務機關之電腦或其相關設備犯前三條之罪者，加重其刑至
二分之一。
表格：
編號 名稱 檔案類型 修改日期 最近存取時間 擁有者 1 105各職類考績 資料夾 2017/10/24   14:39 0000-00-00   09:01:06  STAFF\yucheng1009 2 108採購資訊耗材 資料夾 2017/12/27   09:57 0000-00-00   09:01:06  STAFF\yucheng1009 3 5666 資料夾 0000-00-00   11:18:12  0000-00-00   09:56:44  STAFF\yucheng1009 4 Asus   MD570 資料夾 2019/2/25   13:51 0000-00-00   09:02:16  STAFF\yucheng1009 5 backup 資料夾 2018/1/17   07:27 0000-00-00   09:57:38  STAFF\yucheng1009 6 backup000 資料夾 2018/12/3   13:35 0000-00-00   10:08:53  STAFF\yucheng1009 7 backup11 資料夾 2018/3/12   15:14 0000-00-00   10:09:32  STAFF\yucheng1009 8 backup12 資料夾 2018/7/24   15:24 0000-00-00   10:10:29  STAFF\yucheng1009 9 DVDFabPlayer5 資料夾 2019/5/10   07:47 0000-00-00   09:02:16  STAFF\yucheng1009 10  DVDFabPlayer5 資料夾 2017/2/7   13:26 0000-00-00   09:00:47  STAFF\yucheng1009 11 NB1 資料夾 2019/5/6   08:03 0000-00-00   09:02:16  STAFF\yucheng1009 12 ntp 資料夾 2018/7/4   11:20 0000-00-00   09:00:51  STAFF\yucheng1009 13 SdcADManagement 資料夾 0000-00-00   15:43:19  0000-00-00   09:01:06  STAFF\yucheng1009 14 sdctest 資料夾 0000-00-00   15:43:19  0000-00-00   09:00:58  STAFF\yucheng1009 15 SQL   2014 資料夾 0000-00-00   09:32:11  0000-00-00   09:00:53  STAFF\yucheng1009 16 SQL   2014 32 資料夾 2017/7/13   09:28 0000-00-00   09:00:56  STAFF\yucheng1009 17 SQL   2014 64 資料夾 2017/5/17   16:04 2019/6/20   09:00 STAFF\yucheng1009 18 sxs 資料夾 0000-00-00   13:39:16  2019/6/20   09:02 STAFF\yucheng1009 19 UP 資料夾 0000-00-00   11:00:36  2019/6/20   09:02 STAFF\yucheng1009 20 VS 資料夾 2014/5/17   08:15 2019/6/20   09:00 STAFF\yucheng1009 21 www 資料夾 2018/9/13   10:43 2019/6/20   09:02 STAFF\yucheng1009 22 ZZZ 資料夾 0000-00-00   09:13:05  2019/6/20   09:02 STAFF\yucheng1009 23 彭禹誠遴選案 資料夾 2017/10/24   14:14 2019/6/20   09:01 STAFF\yucheng1009 24 教學 資料夾 0000-00-00   09:13:45  0000-00-00   09:00:51  STAFF\yucheng1009 25 邱爺 資料夾 2019/1/19   13:48 0000-00-00   10:36:55  STAFF\yucheng1009 26 1-1.pdf PDF檔案 2017/9/14   11:17 2019/6/20   19:26 STAFF\yucheng1009 27 1.pdf PDF檔案 0000-00-00   11:17:55  2019/6/20   19:26 STAFF\yucheng1009 28 1.png PNG檔案 2019/5/9   09:54 0000-00-00   19:26:09  STAFF\yucheng1009 29 2.pdf PDF檔案 2017/9/14   11:17 2019/6/20   19:24 STAFF\yucheng1009 30 3.pdf PDF檔案 2017/9/14   11:17 2019/6/20   19:24 STAFF\yucheng1009 31 003.png PNG檔案 2018/9/11   11:19 2019/6/20   19:26 STAFF\yucheng1009 32 4.pdf PDF檔案 2017/9/14   11:17 2019/6/20   19:24 STAFF\yucheng1009 33 004.png PNG檔案 2018/9/11   11:29 2019/5/20   19:26 STAFF\yucheng1009 34 005.png PNG檔案 2018/9/11   13:22 0000-00-00   19:26:10  STAFF\yucheng1009 35 671A衛星組測廠規劃報告.pptx.c12 C12檔案 2019/3/8   08:44 2019/6/20   19:24 STAFF\yucheng1009 36 2016.pptx PPTX檔案 2015/7/29   08:23 0000-00-00   11:24:49  STAFF\yucheng1009 37 Z0000000000000.png PNG檔案 2019/5/8   13:44 2019/6/20   19:20 STAFF\yucheng1009 38 rarreg.key KEY檔案 2010/6/3   09:22 2019/6/20   14:39 STAFF\yucheng1009 39 test002.zip ZIP檔案 2018/7/4   10:24 0000-00-00   10:47:28  STAFF\yucheng1009 40 Thumbs.db DB檔案 2019/5/22   16:13 2019/6/20   18:27 STAFF\yucheng1009 41 TSC   TTP-345條碼樣.zip ZIP檔案 2018/10/23   08:07 2018/10/25   13:11 STAFF\yucheng1009 42 win64_15.40.42.5063.exe EXE檔案 2019/3/20   10:04 2019/6/10   11:24 STAFF\yucheng1009 43 未命名.png PNG檔案 2018/9/21   10:22 0000-00-00   14:34:56  STAFF\yucheng1009 44 禹誠留用建議說明.docx DOCX檔案 2016/2/24   10:04 2019/6/20   14:34 STAFF\yucheng1009 45 空軍天劍二型飛彈射擊影片外流案調查情形.pdf PDF檔案 2017/7/14   08:20 2019/6/20   14:34 STAFF\yucheng1009 46 鳥毅的BLOG駭客中繼站阻絕設定.MHT MHT檔案 2014/3/25   13:11 2019/6/20   14:34 STAFF\yucheng1009